---
title: "Handling Huge Files"
output: html_notebook
---

O objetivo deste estudo é mostrar como trabalhar com grandes arquivos usando R.

# 1. Bibliotecas
```{r, warning=FALSE}
library(ffbase)
```


# 1. Abrindo o Arquivo
```{r}
data <- read.csv2('SIH-0818.csv', header = TRUE)
```

Você pode abrir o seu arquivo diretamente utilizando *read.table.ffdf*. 

# 2. Convertendo o arquivo para FF
```{r}
data_ff <- as.ffdf(data)
```

# 3. Visualizando os Dados
```{r}
str(data_ff)
```

```{r}
head(data_ff)
```

# 4. Reduzindo os Dados
```{r}
names(data)
```


```{r}
data_ff_reduced <- subset.ffdf(data_ff, select = c('SP_UF', 'SP_VALATO'), SP_VALATO > 100 & SP_UF == 24)
```

```{r}
head(data_ff_reduced)
```

Outra forma de filtrar os dados
```{r}
data_ff_reduced_5k <- ffwhich(data_ff, SP_VALATO > 5000)
```

Neste caso o retorno é o indice dos valores encontrados.
```{r}
head(data_ff_reduced_5k)
```

# 5. Salvando os resultados como CSV
```{r}
result_reduced <- as.data.frame(data_ff_reduced)
write.csv2(result_reduced, 'resultado_1.csv', row.names = FALSE)
```
